【裁判字號】    89,聲再,10
【裁判日期】    890330
【裁判案由】    誣告等
【裁判全文】
臺灣高等法院臺南分院刑事裁定                八十九年度聲再字第一號    Ｇ
     聲  請  人  甲  ○  ○
右列聲請人因誣告等案件，對於最高法院八十三年度台上字第一八三四號中華民國八
十三年三月三十一日確定判決（本院八十二年度上更（二）字第九八號、臺灣嘉義地
方法院檢察署八十年度偵字第二九七號）聲請再審，本院裁定如左：
      主      文
再審之聲請駁回。
      理      由
一、聲請意旨略稱：原確定判決判處聲請人被訴蜿ing: TNHM893V.028  imploding (41%), done.
  Adding: TNHM893V.029  imploding (42%), done.
  Adding: TNHM893V.030  imploding (41%), done.
  Adding: TNHM893V.031  imploding (44%), done.
  Adding: TNHM893V.032  imploding (46%), done.
  Adding: TNHM893V.033  imploding (43%), done.
  Adding: TNHM893V.034  imploding (43%), done.
  Adding: TNHM893V.035  imploding (46%), done.
  Adding: TNHM893V.036  imploding (41%), done.
  Adding: TNHM893V.037  imploding (45%), done.
  Adding: TNHM8945.015  imploding (44%), done.
  Adding: TNHM893V.038  imploding (48%), done.
  Adding: TNHM893V.039  imploding (45%), done.
  Adding: TNHM8941.012  imploding (47%), done.
  Adding: TNHM8941.013  imploding (45%), done.
  Adding: TNHM893V.040  imploding (49%), done.
  Adding: TNHM8941.014  imploding (40%), done.
  Adding: TNHM8941.015  imploding (61%), done.
  Adding: TNHM8941.016  imploding (37%), done.
  Adding: TNHM8941.017  本請領規定要件，向戶政所提出請領證物之申請，卻
       屢遭拒絕受理核發，被告等明知不實而登載於其等職務上所掌公文書，足生
       損害於公眾及他人，顯涉犯刑法第二百十三條偽造文書罪。被告將嘉義市第
       一戶政事務所遺失之上揭一百張空白身分證，外流於嘉義縣阿里山鄉戶政所
       充藉發出，其不法行為日期應為莊憲立（七十七年一月十五日）陽明堅（七
       十七年一月十一日）等該鄉民攜用始暴露，且歷經數年由該戶政事務所戶口
       校正，聲請人係依據嘉義縣阿里山鄉戶政事務所八十四年九月一日嘉阿戶字
       第八七六號、八十四年九月十四日嘉阿戶字第九八○號覆函所登載之不實公
       文書而申告，原地檢署認定係刑法第八十條暨係屬行政業務事項云云，顯有
       未合。
 （３）聲請人受莊連發等人委託而親至阿里山戶政所申請各委託人之戶籍謄本，乃
       被告邱榮堂竟嚴厲責罵，服務態度令人寒心，且扣押證物收據數月，直至八
       十四年九月十四日始退還聲請人。被告等人以空白身分證抵充遺失者而發出
       之經過情形，其不法日期當是八十一年二月十七日，此請參閱台灣高等法院
       八十一南分院隴刑寶字第一四二七號函即明。原偵查結果遽認係屬刑法第八
       十條而為不起訴，自屬未洽，本件聲請人於提出本件告訴即已於告訴狀內一
       再明示，被告等將遺失之上揭一百張空白身分證抵用，乃是在民國七十五年
       全面換發身分證之時，此有卷復原告告訴狀乙紙足按（見偵字第七六一號第
       一頁反面，第二頁），乃竟於原檢察官，依時效完成以不起訴處分而台灣高
       等法院台南分院刑事庭復為相同之認定均有不當，足認聲請人應受無罪判決
       之新證據，爰依刑事訴訟法第四百二十條第一項第六款之規定聲請再審云云
       。
二、按所謂確實之新證據，固非以絕對不須經過調查程序為條件，但必需可為確實足
    以動搖原確定判決而為受判決人有利之判決者為限，倘受判決人因對有利之主張
    為原審所不採，事後提出證明，以圖證實在原審前所為有利之主張為真實，據以
    聲請再審，該項證據既非判決後所發見，顯難憑以聲請再審；本件聲請人所提出
    之再審理由，原確定判決已論述甚詳，非刑事訴訟法第四百二十條第一項第六款
    之「確實新證據」。從而聲請人依據上述理由聲請再審，顯無再審理由，應予駁
    回。
三、依刑事訴訟法第四百三十四條第一項裁定如主文。
中    華    民    國      八十九      年      三      月      三十      日
                                  臺灣高等法院臺南分院刑事第六庭
                                      審判長法官  林    金    村
                                            法官  徐    宏    志
                                            法官  戴    勝    利
右正本證明與原本無異。
如不服本裁定應於送達後五日內向本院提出抗告狀。
                                       法院書記官  吳    銘    添
中    華    民    國      八十九      年      三      月      三十一    日


司法院資訊處製作；財團法人民間司法改革基金會備份。
